最高法院民事裁定　　　　　　　　　 110年度台抗字第1355號
再 抗告 人　張秉廉
訴訟代理人　方志偉律師
上列再抗告人因與大台北華城特區管理委員會間請求返還不當得
利等事件，對於中華民國110年9月3日臺灣高等法院裁定（110年
度抗字第1031號），提起再抗告，本院裁定如下：
    主  文
再抗告駁回。                                            
再抗告訴訟費用由再抗告人負擔。
    理  由                                              
一、按以一訴主張數項標的者，其價額合併計算之。但所主張之
    數項標的互相競合或應為選擇者，其訴訟標的價額，應依其
    中價額最高者定之；以一訴附帶請求其孳息、損害賠償、違
    約金或費用者，不併算其價額。又因定期給付或定期收益涉
    訟，以權利存續期間之收入總數為準；期間未確定時，應推
    定其存續期間；但其期間超過10年者，以10年計算，民事訴
    訟法第77條之2、第77條之10定有明文。
二、本件再抗告人以相對人大台北華城特區管理委員會無權占有
    其受託管理新北市○○區○○○段000 地號等13筆土地（下
    稱系爭土地），受有相當租金之利得為由，向臺灣臺北地方
    法院（下稱臺北地院）訴請返還不當得利，對該院裁定核定
    訴訟標的價額為新臺幣（下同）6583萬0666元之部分不服，
    提起抗告。原法院以：再抗告人訴之聲明第1 項請求相對人
    給付自民國107年7月2日起至110年1月1日止（共30個月），
    每月以80萬2813元計算之不當得利2408萬4390元。其聲明第
    2 項請求相對人於騰空返還系爭土地前，按月給付80萬2813
    元，其請求之期間未確定，依民事訴訟法第77條之10規定，
    應以權利存續期間之收入總數為準，參酌各級法院辦案期限
    實施要點規定第一、二、三審通常程序審判案件之期限依序
    為1年4月、2年、1年，推定該權利存續期間為4年4月，據此
    計算此部分價額為4174萬6276元。且聲明第1、2項係依同一
    不當得利之法律關係請求，並無主從依附關係，加計第1 項
    請求金額，合計其訴訟標的價額為6583萬0666元。爰維持臺
    北地院所為訴訟標的價額核定部分之裁定，駁回其抗告。查
    再抗告人聲明第1、2項請求不當得利之期間不同，原法院認
    聲明第2項與第1項無主從依附關係，應合併計算其價額，經
    核於法並無違誤。再抗告意旨，以其第2項聲明係第1項聲明
    之附帶請求，不併算其價額云云，指摘原裁定違背法令，聲
    明廢棄，非有理由。
三、據上論結，本件再抗告為無理由。依民事訴訟法第495條之1
    第2項、第481條、第449條第1項、第95條、第78條，裁定如
    主文。
中    華    民    國   111    年    1     月    12    日
                      最高法院民事第八庭
                          審判長法官  陳  玉  完  
                                法官  陳  麗  玲  
                                法官  黃  書  苑  
                                法官  謝  說  容  
                                法官  周  舒  雁  
本件正本證明與原本無異
                                      書  記  官 
中    華    民    國   111    年    1     月    19    日